# 关于单独售卖折扣卡包是否属于单独履约义务和提供重大权利

提问人：langyangxxx 时间：2023-05-12 14:10:54
求助陈版主。
关于目前各大商家积极推出的可以以单独价格，例如9.9元购买一段时间（如 1 个月）的固定数量折扣券，并在有效期内叠加在顾客销售订单中进行折扣的业务场景。对于单独可以进行购买的9.9元——额外的购买选择权，是否形成一个单独履约义务和为顾客提供了重大权利。从而可以确认为单独的销售收入或者应该作为未来商品销售的抵减呢？
如是前者可单独确认收入，应该定义这个选择权为一个商品or服务？
查看准则良久，但无法判断两者（似乎都可以），感谢！

回答人：chenyiwei
这种情况应将收到的款项确认为合同负债，后续客户以优惠券抵货款时，根据所使用的优惠券对应的合同负债金额转为销售收入。依据是《企业会计准则第 14 号——收入（ 2017 年修订）》第四十条关于“在合同开始（或接近合同开始）日向客户收取的无需退回的初始费”的处理规定。具体而言是该条中的“该初始费与向客户转让已承诺的商品不相关的，该初始费应当作为未来将转让商品的预收款，在未来转让该商品时确认为收入”。

提问人：18086508379 时间：2023-05-16 09:25:34
请教陈版：
我之前有提问：假设支付 1000 元购买某网站的会员（后续不退），一年内购买商品，均打 8 折。
https://bbs.esnai.com/thread-5475545-1-1.html您的答复是：如果该会员卡的福利仅限于“一年内购买商品，均打 8 折”，则属于一项额外购买选择权，而不是无需退回的初始费。
和此处的理解不一致，请问主要是什么原因导致的差异呢。感谢！

回答人：chenyiwei
“9.9元购买一段时间（如 1 个月）的固定数量折扣券”其最多可享受的优惠金额是确定的，即折扣券面值；而买会员则是不固定的，因此有所区别，分别适用于这两种模式。

提问人：langyangxxx 时间：2023-05-19 11:07:33
感谢陈版。
我们在内部咨询技术支持后，有在ACS和IFRS提出一个概念“stand-ready obligation”更为适用于这一单独售卖折扣券包的形式类型定义。
如相关资料中索引
What is the nature of the promise in a ‘typical’ stand-ready obligation? [TRG meeting 26 January 2015 – Agenda paper no. 16]
TRG members generally agreed that the nature of the promise in a stand-ready obligation is the promise that the customer will have access to a good or service, not the delivery of the underlying good or service. Stakeholders raised this question in the context of several types of arrangements, including transactions for software or technology that providea customer with a right to future upgrades. A FASB staff member indicated that the staff does not believe that the FASB intended to change practice from legacy US GAAP for determining when software or technology transactions include specified upgrade rights (i.e., a separate performance obligation) or unspecified upgrade rights (i.e., a stand-ready obligation).想再咨询陈版，在中国相关的准则中，是否有相关的准则或解读指引呢。有查找到一个资料，解读为“随时准备履行的履约义务”，但没有明确的来源。

回答人：chenyiwei
可以参考。中国准则下没有单独引入该概念。但基于准则趋同的考虑，可以参照。